# 请教陈总，发电企业根据《发电厂并网运行管理实施细则》的规定，所获收益入账问题

提问人：chenyiwei 时间：2016-12-27 19:46:47
个人理解，如果该考核调整的影响是通过与电网公司的电费结算体现出来的，则作为对收入的调整应该可以。建议了解一下同行业的普遍做法。

回答人：chenyiwei
个人理解，如果该考核调整的影响是通过与电网公司的电费结算体现出来的，则作为对收入的调整应该可以。建议了解一下同行业的普遍做法。